臺灣板橋地方法院交通事件裁定　　　　　　　　　　九十三年度交聲字第七二九號
　　原處分機關　臺北市交通事件裁決所
　　異　議　人
　　即受處分人　甲○○
右列受處分人因違反道路交通管理處罰條例案件，對臺北市交通事件裁決所於民國九
十三年五月十九日以北市裁三字第裁二二─Ａ一Ａ一０一二六四號所為之裁決處分（
原舉發案號：臺北市政府警察局九十三年三月一日北市警交大字第Ａ一Ａ一０一二六
四號），聲明異議，本院裁定如左：
    主  文
原處分撤銷。
甲○○不遵守道路交通號誌之指示，處罰鍰新臺幣壹仟捌佰元，並記違規點數壹點；
又被舉發汽車駕駛人駕駛汽車違反道路交通安全規則，因而肇事致人受傷部分，不罰
。
    理  由
一、原處分意旨略以：異議人即受處分人甲○○於民國九十三年一月十三日六時四十
    五分許，駕駛車號Ｐ九─二七四二號自用小客車，沿臺北市○○區○○街由西向
    東方向行駛，於行經臺北市○○街○段與木新路三段三一０巷口時，因(一)不遵守
    道路交通號誌之指示，行經黃色閃光燈交岔路口未減速慢行；(二)違反道路交通安
    全規則肇事致人受輕傷二項違規情事，嗣經警掣單舉發之，乃依道路交通管理處
    罰條例第六十條第二項第三款、第六十一條第三項、第六十三條第一項第一款之
    規定，裁處罰鍰新臺幣一千八百元，吊扣駕駛執照六個月，並記違規點數一點。
二、異議意旨略以：伊駕駛前開車輛於前揭時、地，見對方來車時，即將所駕車輛煞
    停在路口前方之斑馬線上，仍在伊之車道內，詎對方騎乘機車強行左轉侵入伊方
    車道，因煞停不及致不慎發生擦撞，當時伊有下車查看對方傷勢，雖見衣服破損
    ，惟身體無恙，且事後伊曾與對方聯繫確認，得知對方確無因本件交通事故而受
    有任何身體上之傷害，詎猶受原處分機關以伊駕車行經黃色閃光燈交岔路口未減
    速慢行，不遵守道路交通號誌之指示違規，並因此肇事致人受輕傷等情為由，遽
    為裁罰。為此，誠難信服，爰聲明異議，請求撤銷原處云云。
三、按特種閃光號誌之黃色燈號，係警告接近之車輛注意前方路況，應減速慢行，再
    視路況以定行止，設於交岔路口或危險路段前，道路交通標誌標線號誌設置規則
    第一百九十四條第三款第四目定有明文。次按汽車駕駛人，駕駛汽車不遵守道路
    交通號誌之指示者，處新臺幣九百元以上一千八百元以下罰鍰；汽車駕駛人，駕
    駛汽車違反道路交通安全規則，因而肇事致人受傷者，吊扣其駕駛執照三個月至
    六個月（嗣於九十三年四月二十一日經修正公布為『汽車駕駛人，駕駛汽車違反
    道路交通安全規則，因而肇事致人受傷者，記違規點數三點；致人重傷者，吊扣
    其駕駛執照三個月至六個月。』，並自同年七月一日施行）；又汽車駕駛人有第
    六十條第二項第三款之情形時，除依原條款處罰鍰外，並記違規點數一點，道路
    交通管理處罰條例第六十條第二項第三款、修正前第六十一條第三項、第六十三
    條第一項第一款亦有規定可參。
四、經查，關於異議人於九十三年一月十三日六時四十五分許駕駛前開車輛，於行經
    慢行，因「不遵守道路交通號誌之指示」而違規之事實，業經異議人於交通事故
    談話紀錄表自承：（問：肇事當時行車速率多少？）約每小時四十五公里左右等
    語綦詳，而行車速度，依速限標誌或標線之規定，無標誌或標線者，行車時速不
    得超過五十公里，復為道路交通安全規則第九十三條第一項第一款前段所明文規
    定，參以異議人駕車行至肇事路口前，其自承車速仍有四十五公里左右，雖於發
    現右側有來車後隨即將車煞停，然異議人駕車行至肇事路口前未減速慢行之事實
    仍堪認定，此外，並有臺北市政府警察局九十三年三月一日北市警交大字第Ａ一
    Ａ一０一二六四號舉發違反道路交通管理事件通知單、交通事故分析研判表、道
    路交通事故現場圖、道路交通事故補充資料表影本各一紙、道路交通事故調查報
    告表(一)、(二)影本各一份附卷可稽，是異議人此部分違規事證明確，原處分機關以
    異議人有道路交通管理處罰條例第六十條第二項第三款之違規事實而裁罰異議人
    新臺幣一千八百元，並記違規點數一點，於法並無違誤之處，異議人此部分之異
    議顯無理由，應予駁回。至原處分機關以異議人另有「違反道路交通安全規則肇
    事致人受輕傷」之違規事實，而予裁罰一節，固認亦有前開資料在卷可按，然經
    本院於九十三年六月二十四日十七時五十分許電詢本件交通事故之相對人顏秀育
    ，經問以：於九十三年一月十三日六時四十五分發生車禍，其受傷情形如何？有
    無診斷證明書？等語，相對人顏秀育答稱：沒有什麼受傷，是有去萬芳醫院就診
    ，照了Ｘ光之後發現沒有受傷，所以就回去了，沒有診斷證明或其他受傷的資料
    等語，業經本院製有辦理刑事案件電話紀錄查詢表一紙附卷足佐，而相對人顏秀
    育為本件交通事故之當事人，倘真因本件交通事故而受有身體上之傷害，在未經
    和解之前提下，衡情當會究責於異議人，以使其所受損害能有獲得填補之機會，
    要無設詞袒護異議人而偽稱並未因本件交通事故而受傷之必要，是相對人顏秀育
    前開所言，誠可信實。從而，異議人辯稱：相對人顏秀育並未因本件交通事故而
    受有任何身體上之傷害等語，應非子虛，堪予採信。乃原處分機關對此未予查明
    ，逕依前開資料遽認異議人有「違反道路交通安全規則肇事致人受輕傷」之事實
    而裁罰異議人，其對事實之認定誠有違誤，則原處分機關就此部分所為之裁罰，
    即有所失當，應予撤銷，並由本院逕行諭知異議人此部分不罰如主文第二項後段
    所示，以為適法。
據上論斷，依道路交通案件處理辦法第十九條、第二十條前段，裁定如主文。
中　　　華　　　民　　　國　　九十三　　年　　　八　　　月　　三十一　　日
                              　      臺灣板橋地方法院交通法庭
                                     　   法　官  黃　若　美
右正本證明與原本無異
如不服本裁定應於送達後五日內向本院提出抗告狀
                                          書記官  曹  秋  冬
中　　　華　　　民　　　國　　九十三　　年　　　八　　　月　　三十一　　日
